臺灣板橋地方法院刑事判決　　　　　　　96年度易字第2664號
公　訴　人　臺灣板橋地方法院檢察署檢察官
被　　　告　丁○○
上列被告因竊盜等案件，經檢察官提起公訴（96年度偵字第191
01 號），本院裁定改用簡式審判程序審理，判決如下：
    主  文
丁○○意圖為自己不法之所有，而侵占離本人所持有之物，處罰
金新臺幣壹萬貳仟元，如易服勞役，以新臺幣壹仟元折算壹日；
減為罰金新臺幣陸仟元，如易服勞役，以新臺幣壹仟元折算壹日
。又意圖為自己不法之所有，而侵占離本人所持有之物，處罰金
新臺幣捌仟元，如易服勞役，以新臺幣壹仟元折算壹日。應執行
罰金新臺幣壹萬貳仟元，如易服勞役，以新臺幣壹仟元折算壹日
。又變造特種文書，足以生損害於公眾及他人，累犯，處有期徒
刑肆月；減為有期徒刑貳月。扣案之變造「己○○」普通小型車
駕駛執照、重型機車駕駛執照上換貼之丁○○照片各壹張，均沒
收。又攜帶兇器竊盜，累犯，處有期徒刑捌月；減為有期徒刑肆
月。扣案之帽子壹頂、手套壹雙、起子貳支、鉗子壹支、手電筒
壹支、玻璃敲擊器壹支、鐵鎚壹支，均沒收。又攜帶兇器竊盜，
累犯，處有期徒刑柒月。扣案之帽子壹頂、手套壹雙、起子貳支
、鉗子壹支、手電筒壹支、玻璃敲擊器壹支、鐵鎚壹支，均沒收
。又攜帶兇器竊盜，累犯，處有期徒刑柒月。扣案之帽子壹頂、
手套壹雙、起子貳支、鉗子壹支、手電筒壹支、玻璃敲擊器壹支
、鐵鎚壹支，均沒收。又攜帶兇器竊盜，累犯，處有期徒刑柒月
。扣案之帽子壹頂、手套壹雙、起子貳支、鉗子壹支、手電筒壹
支、玻璃敲擊器壹支、鐵鎚壹支，均沒收。又攜帶兇器竊盜，累
犯，處有期徒刑柒月。扣案之帽子壹頂、手套壹雙、起子貳支、
鉗子壹支、手電筒壹支、玻璃敲擊器壹支、鐵鎚壹支，均沒收。
應執行有期徒刑貳年。扣案之變造「己○○」普通小型車駕駛執
照、重型機車駕駛執照上換貼之丁○○照片各壹張、帽子壹頂、
手套壹雙、起子貳支、鉗子壹支、手電筒壹支、玻璃敲擊器壹支
、鐵鎚壹支，均沒收。
    事  實
一、丁○○前於民國93年間因竊盜案件，經本院於93年11月1 日
    以93年度易字第558 號判處有期徒刑1 年10月確定，甫於95
    年4 月18日執行完畢。詎其仍不知悔改，分別為下列行為：
(一)、丁○○於96年2 月8 日18時後之96年2 月間某日，在臺北市
    松山區「京華城」地下停車場，拾獲己○○所有，遭不詳姓
    名年籍之人竊取而丟棄之離本人所持有之普通小型車駕照、
    重型機車駕照各1 張（己○○所有之普通小型車駕駛執照、
    重型機車駕駛執照各1 張，連同JJ5-088 號重型機車行車執
    照1 張、健保卡1 張、PHS 牌J88 型手機1 支、1G隨身碟1
    只等物，一起放在其所有之黑色手提包內，於96年2 月8 日
    18時許，在臺北市松山區京華城地下停車場內，遭不詳姓名
    、年籍之人竊取，而後將上開普通小型車駕駛執照、重型機
    車駕駛執照各1 張丟棄於京華城地下停車場內），竟意圖為
    自己不法之所有，予以侵占入己。
(二)、丁○○另基於變造特種文書之犯意，於96年3 月間某日，在
    不詳地點，以換貼其照片之方式，變造上揭駕駛執照2 張，
    足生損害於己○○本人及監理機關對於汽機車駕駛執照管理
    之正確性。
(三)、丁○○另基於意圖為自己不法所有之犯意，於96年4 月1 日
    17時許，在臺北縣三重市○○○路、河邊北街100 巷口之某
    停車場內，頭戴帽子1 頂、手戴手套1 雙、攜帶手電筒1支
    ，及客觀上足供兇器使用之起子2 支、鉗子1 支、玻璃敲擊
    器1 支、鐵鎚1 支等物，以破壞許維恒（起訴書誤載為許維
    恆）車牌號碼5476- EL號自用小客車左後方玻璃之方式，竊
    取許維恒置放於車內之皮包1 只（內有之現金4 千元、國泰
    世華銀行信用卡、花旗銀行信用卡、玉山銀行信用卡、富邦
    銀行信用卡、台新銀行信用卡、匯豐銀行信用卡及汽車駕駛
    執照各1 張）、衛星導航機1 台、身分證1 張、健保卡1 張
    等物，得逞後離去。
(四)、丁○○於96年6 月3 日14時30分許至96年8 月17日間某時，
    在臺北縣新莊市「IKEA」量販店對面釣蝦場旁之某自小貨車
    車斗上，拾獲乙○○所有，遭不詳姓名年籍之人竊取而丟棄
    之離本人所持有之重型機車駕駛執照1 張（乙○○所有之重
    型機車駕照1 張，連同現金2 百元、身分證、健保卡、學生
    證各1 張、國光客運臺北至新竹回數票8 張、BENQ廠牌500
    型手機1 支、工程計算機1 台等物，一起放在其所有之藍色
    手提袋內，於96年6 月3 日14時30分許，在臺北縣新莊市○○路1 號地下1 樓停車場內，遭不詳姓名、年籍之人撬開機
    車置物箱而竊取，而後將上開重型機車駕駛執照1 張丟棄於
    臺北縣新莊市「IKEA」量販店對面釣蝦場旁之某自小貨車車
    斗上），竟另基於意圖為自己不法所有之犯意，予以侵占入
    己。
(五)、丁○○另基於意圖為自己不法所有之犯意，於96年8 月15日
    10時許，頭戴帽子1 頂、手戴手套1 雙、攜帶手電筒1 支，
    及客觀上足供兇器使用之起子2 支、鉗子1 支、玻璃敲擊器
    1 支、鐵鎚1 支等物，侵入甲○○位於臺北縣三重市○○街
    31 0號7 樓住處之地下停車場內（無故侵入住宅部分，未據
    告訴），以破壞甲○○所有之車牌號碼2296- MS號自用小客
    車右後車窗之方式，竊取車內名片本（內有萬泰銀行信用卡
    、中國信託信用卡各1 張、高速公路回數票8 張、花蝶會員
    卡、P887.COM批發卡1 張、百視達雙享卡1 張、黃金歲月KT
    V 卡1 張、統一星巴克隨行卡1 張），得逞後離去。
(六)、丁○○另基於意圖為自己不法所有之犯意，於96年8 月17日
    凌晨某時許，在臺北縣蘆洲市○○○道108 號路旁停車格，
    頭戴帽子1 頂、手戴手套1 雙、攜帶手電筒1 支及客觀上足
    供兇器使用之起子2 支、鉗子1 支、玻璃敲擊器1 支、鐵鎚
    1 支等物，以破壞丙○○之所有車牌號碼BN-5550 號自用小
    客車右前車窗、中控面板之方式，竊取車內之SOUNDX TREAM
    廠牌汽車音響主機1 部、MOTOROLA廠牌無線藍芽耳機1 副、
    高速公路回數票2 張、現金40元等物得逞。
(七)、丁○○另基於意圖為自己不法所有之犯意，於96年8 月17日
    凌晨某時許，在臺北縣蘆洲市○○○道108 號路旁停車格，
    頭戴帽子1 頂、手戴手套1 雙、攜帶手電筒1 支及客觀上足
    供兇器使用之起子2 支、鉗子1 支、玻璃敲擊器1 支、鐵鎚
    1 支等物，以破壞庚○○所有之車牌號碼1353-GY 號自用小
    客車右前車窗、中控面板之方式，竊取車內PIONEER 牌汽車
    音響主機1 部、SAMSTAR 牌GPS 螢幕1 台、太陽眼鏡1 副等
    物得逞。
(八)、丁○○另基於意圖為自己不法所有之犯意，於96年8 月17日
    凌晨某時許，在臺北縣蘆洲市○○○道108 號路旁停車格，
    頭戴帽子1 頂、手戴手套1 雙、攜帶手電筒1 支及客觀上足
    供兇器使用之起子2 支、鉗子1 支、玻璃敲擊器1 支、鐵鎚
    1 支等物，見龍翔工程行所有、戊○○使用之車牌號碼6587
    -MT 號自用小客車車門未鎖，乃侵入車內之CLARION 牌汽車
    音響主機1 部、高速公路回數票14張及現金86元等物得逞。
二、嗣於96年8 月17日上午6 時許，在臺北縣蘆洲市○○○道10
    8 號前，為警發現丁○○從上開停車場內翻牆跳出，行跡可
    疑而上前盤查，丁○○見狀，趕緊逃跑，在臺北縣蘆洲市○○街94號前為警捕獲，並起獲其於逃跑途中丟棄之背包1 只
    （內裝上開竊取之汽車音響3 台、GPS 螢幕含搖控器1 台、
    無線藍芽耳機1 台、現金126 元、高速公路回數票16張、太
    陽眼鏡1 副、及丁○○所有，供上開竊盜所用之帽子1 頂、
    手套1 雙、起子2 支、鉗子1 支、手電筒1 支、玻璃敲擊器
    1 支、鐵鎚1 支等物），並經丁○○帶同警察前往其位於臺
    北縣三重市○○○路265 巷61號5 樓住處取出己○○所有，
    上開變造之自小客車駕駛執照、重型機車駕駛執照各1 張、
    乙○○所有之重型機車駕駛執照1 張、甲○○所有花蝶會員
    卡、P887 .COM 批發卡1 張、百視達雙享卡1 張、黃金歲月
    KTV 卡1 張、統一星巴克隨行卡1 張等物，始供出上情。
三、案經己○○、許維恆、乙○○、甲○○、丙○○、庚○○、
    戊○○訴由臺北縣政府警察局移送臺灣板橋地方法院檢察署
    檢察官偵查起訴。
    理  由
一、上揭事實，業據被告丁○○於警詢、偵查及審理中坦承不諱
    ，核與告訴人己○○、許維恆、乙○○、甲○○、丙○○、
    庚○○、戊○○於警詢中指述之情節相符，並有變造之「己○○」普通小型車駕駛執照、重型機車駕駛執照各1 張、帽
    子1 頂、手套1 雙、起子2 支、鉗子1 支、手電筒1 支、玻
    璃敲擊器1 支、鐵鎚1 支等物扣案，及扣押物品目錄表2 份
    、照片22張、贓物認領保管單6 紙在卷可憑，足認被告之自
    白與事實相符。本案事證明確，被告上開侵占離本人持有之
    物、變造特種文書、攜帶兇器竊盜及毀損之犯行均堪認定，
    應依法論科。
二、核被告就事實一、(一)、(四)所為，均係犯刑法337 條之侵占離
    本人所持有之物罪；就事實一、(二)所為，係犯刑法第212 條
    之變造特種文書罪；就事實一、(三)、(五)、(六)、(七)所為，均係
    犯刑法321 條第1 項第3 款之攜帶兇器竊盜罪及同法第354
    條之毀損罪；就事實一、(八)所為，係犯刑法321 條第1 項第
    3 款之攜帶兇器竊盜罪。又被告以1 行為而觸犯上開事實一
    、(三)、(五)、(六)、(七)之攜帶兇器竊盜、毀損2 罪名，為想像競
    合犯，均應依刑法第55條之規定，從一重之攜帶兇器竊盜罪
    處斷，公訴人認上開攜帶兇器竊盜、毀損2 罪間，係犯意各
    別，行為互殊，應予分論併罰，容有誤會，附此敘明。被告
    所犯事實一、(一)、(四)之2 次侵占離本人所持有之物罪、事實
    一、(二)之變造特種文書罪、事實一、(三)、(五)、(六)、(七)、(八)之
    5 次攜帶兇器竊盜罪間，犯意各別，行為互殊，應予分論併
    罰。又被告有事實欄所載之論罪科刑及執行情形，有臺灣高
    等法院被告前案紀錄表1 份在卷可憑，其於有期徒刑執行完
    畢後，5 年以內故意再犯本件有期徒刑以上之事實一、(二)、
    (三)、(五)、(六)、(七)、(八)之6 罪，為累犯，依刑法第47條第1 項
    規定加重其刑。爰審酌被告之素行、犯罪之動機、目的、手
    段、所生危害、侵占離本人持有之物、竊取財物之價值及坦
    承犯行，犯後態度良好等一切情狀，各量處如主文所示之刑
    ，以資懲儆。末查，被告本件事實一、(一)、(二)、(三)之犯罪時
    間，係在96年4 月24日以前，均應依中華民國96年罪犯減刑
    條例第2 條第1 項第3 款之規定，減其刑期2 分之1 ，並定
    其應執行之刑，就罰金部分，並諭知易服勞役之折算標準。
三、扣案之變造「己○○」普通小型車駕駛執照、重型機車駕駛
    執照上換貼之丁○○照片各1 張、帽子1 頂、手套1 雙、起
    子2 支、鉗子1 支、手電筒1 支、玻璃敲擊器1 支、鐵鎚1
    支，係被告所有，且為分別供本件變造特種文書、竊盜犯罪
    所用之物，業據被告於警詢、偵查及本院審理中供承在卷，
    應依刑法第38條第1 項第2 款之規定，併予宣告沒收。另扣
    案之悠遊卡2 張、金錢豹光碟量販店貴賓卡1 張、中華電信
    電話卡5 張、I-CASH卡、家樂福會員卡、特力屋會員卡各1
    張等物，雖係被告所有，惟無法證明與本案有關，爰不併予
    宣告沒收，附此敘明。
四、本件經檢察官提起公訴，被告於準備程序中就被訴事實為有
    罪之陳述，經本院告知簡式審判程序之旨，並聽取公訴人、
    被告之意見後，當庭裁定改行簡式審判程序，併予敘明。
據上論斷，應依刑事訴訟法第273 條之1 第1 項、第299 條第1
項前段，刑法第212 條、第321 條第1 項第3 款、第337 條、第
354 條、第55條、第47條第1 項、第51條第5 款、第7 款、第42
條第3 項前段、第38條第1 項第2 款，刑法施行法第1 條之1 第
1 項、第2 項前段，中華民國96年罪犯減刑條例第2 條第1 項第
3款 、第7 條，判決如主文。
本案經檢察官郭季青到庭執行職務。
中　　華　　民　　國　　96　　年　　10　　月　　31　　日
                  刑事第十九庭  法　官  曾正耀
以上正本證明與原本無異
如不服本判決應於送達後10日內向本院提出上訴狀
                                書記官　陳淑怡
中　　華　　民　　國　　96　　年　　10　　月　　31　　日
附錄本案論罪科刑法條全文：
刑法第212條
偽造、變造護照、旅券、免許證、特許證及關於品行、能力服務
或其他相類之證書、介紹書，足以生損害於公眾或他人者，處1
年以下有期徒刑、拘役或3百元以下罰金。
刑法第321條第1項
犯竊盜罪而有左列情形之一者，處 6 月以上、 5 年以下有期徒
刑：
一  於夜間侵入住宅或有人居住之建築物、船艦或隱匿其內而犯
    之者。
二  毀越門扇、牆垣或其他安全設備而犯之者。
三  攜帶兇器而犯之者。
四  結夥三人以上而犯之者。
五  乘火災、水災或其他災害之際而犯之者。
六  在車站或埠頭而犯之者。
刑法第337 條
意圖為自己或第3 人不法之所有，而侵占遺失物、漂流物或其他
離本人所持有之物者，處5 百元以下罰金。
刑法第354條
毀棄、損壞前2 條以外之他人之物或致令不堪用，足以生損害於
公眾或他人者，處2 年以下有期徒刑、拘役或5 百元以下罰金。
